# 关于外币分期出资导致人民币持股比例与原币持股比例有差异的问题

提问人：wang444888 时间：2023-06-06 13:19:25
请教陈版，外商投资企业，按照原币出资规定比如持股60%，外方分期出资，按照收款日的即期汇率入账，计入长期股权投资，按照折算完的人民币持股比例不是60%，这部分差异在单体报表上需要处理吗？在合并报表上怎么处理？

回答人：chenyiwei
你说的情况是否为：外商投资企业由中方（母公司）控股，外方是少数股东，则在中方（母公司）的个别报表和合并报表中的处理？
如果是，则：
1 、中方股东个别报表层面：因为是成本法核算，所以对外方出资按即期汇率折算导致的差额本作处理。
2 、中方股东合并报表层面：对于外方股东出资额与由此增加的少数股东权益之间的差额，按权益性交易原则调整资本公积处理。